臺灣彰化地方法院民事判決
109年度勞簡字第19號
原      告  古俊賢  
訴訟代理人  蔡其龍律師
被      告  永盛昌工程企業有限公司

法定代理人  梁順杰  
上列當事人間請求給付工資事件，本院於民國110年7月15日言詞
辯論終結，判決如下：
    主  文
被告應給付原告新臺幣12萬元，及自民國110年2月7日起至清償
日止，按週年利率百分之5計算之利息。
原告其餘之訴駁回。
訴訟費用由被告負擔百分之67，餘由原告負擔。
本判決第1項得假執行。但被告如以新臺幣12萬元為原告預供擔
保後，得免為假執行。
    事實及理由
一、原告主張：
　㈠伊自民國108年4月起即受雇於被告，擔任工地主任，每月工
    資新臺幣（下同）6萬元。然被告並未給付109年2月至4月工
    資。伊既任職於被告，自得請求被告給付前開工資。
　㈡至於雙方調解時，被告抗辯伊有借支薪水、零用金未繳回公
    司等情，伊均否認等語。
　㈢並聲明：被告應給付原告18萬元，暨自起訴狀繕本送達翌日
    起至清償日止，按週年利率5％計算之利息。
二、被告辯稱：
　㈠兩造約定原告每月工資6萬元，伊僅109年2、3月合計12萬元
    未給付給原告。伊並非不願給付工資，係因公司重要文件尚
    在原告處，伊要求歸還，原告都是避不見面。109年4月原告
    沒有來上班，未提供勞務，原告亦未向伊為任何表示。迄同
    年5月，基於原告曠職超過3日，伊則予以免職。
　㈡原告曾向伊借貸10萬元，尚有零用金3萬元未繳回公司等語。
　㈢並聲明：原告之訴駁回。㈠
三、本院之判斷：
　㈠原告主張每月工資6萬元，被告積欠伊109年2月與3月工資合
    計12萬元等情，被告對此並無爭執（本院卷第68頁），堪信
    為真實。
　㈡就原告請求被告給付109年4月之工資部分：
　　⒈按當事人主張有利於己之事實者，就其事實有舉證之責任
      ，民事訴訟法第277條定有明文。又按主張法律關係存在
      之當事人，須就該法律關係發生所須具備之特別要件，負
      舉證責任（最高法院83年度台上字第2775號判決要旨參照
      ）。復按民事訴訟如係由原告主張權利者，應先由原告負
      舉證之責，若原告先不能舉證，以證實自己主張之事實為
      真實，則被告就其抗辯事實即令不能舉證，或其所舉證據
      尚有疵累，亦應駁回原告之請求。次按勞動契約係指勞工
      提供勞務而由雇主給付工資之契約，兩者具有對待給付關
      係。
　　⒉查原告主張伊於109年4月有依債務之本旨為被告提供勞務
      云云（本院卷第77頁），為被告所否認。對此原告當庭已
      自承無資料可提供等語（本院卷第77頁），顯未舉證以實
      其說，無從證明原告主張為可採。又於109年4月間兩造勞
      動契約縱尚未終止，因原告未提供勞務給付又無正當理由
      ，被告仍非不得拒絕此期間之工資給付，是被告抗辯原告
      自109年4月間即未提供勞務給付，故被告拒絕此期間工資
      之給付，自屬有據。
　㈢另被告固抗辯原告曾向伊借貸10萬元，尚有零用金3萬元未繳
    回公司云云，然迄言詞辯論終結前均未舉出確切事證以實其
    說，卷內亦無相關證據足以參佐，被告此部分所辯，不能證
    明，無法憑採。
　㈣末按給付有確定期限者，債務人自期限屆滿時起，負遲延責
    任；給付無確定期限者，債務人於債權人得請求給付時，經
    其催告而未為給付，自受催告時起，負遲延責任；其經債權
    人起訴而送達訴狀，或依督促程序送達支付命令，或為其他
    相類之行為者，與催告有同一之效力。遲延之債務，以支付
    金錢為標的者，債權人得請求依法定利率計算之遲延利息。
    應付利息之債務，其利率未經約定，亦無法律可據者，週年
    利率為百分之5。民法第229條第1項、第2項、第233條第1項
    前段、第203條分別定有明文。復按依勞動基準法（下稱勞
    基法）終止勞動契約時，雇主應即結清工資給付勞工，勞基
    法施行細則第9條定有明文。從而原告請求給付工資部分，
    應於終止勞動契約時發給，該給付應屬確定期限。惟原告起
    訴請求各項金額僅請求自起訴狀繕本送達被告之翌日即110
    年2月7日起（該狀於110年1月27日寄存送達派出所，見本院
    卷第33頁，依民事訴訟法第138條第2項規定及最高法院94年
    度第1次庭長、法官會議決議意旨，自同年1月28日起算，至
    同年2月6日發生寄存送達效力），計付法定遲延利息，並無
    不許之理。
四、綜上所述，原告請求被告給付109年2月及3月工資，為有理
    由；至於另請求4月之工資部分，則無理由。從而原告請求
    被告應給付12萬元，及自110年2月7日起起至清償日止，按
    週年利率百分之5計算之利息，應予准許。逾此範圍之請求
    ，核屬無據，應予駁回。
五、本件係勞動事件，且係就勞工即原告為部分勝訴判決，爰就
    原告勝訴部分併依勞動事件法第44條第1項規定職權宣告假
    執行；同時依同條第2項規定，酌定相當之金額宣告雇主即
    被告得供擔保而免為假執行。
六、本件事證已臻明確，兩造其餘攻擊防禦方法及證據，經核與
    判決結果不生影響，爰不予調查及一一論列，併此敘明。
七、據上論結，原告之訴為一部有理由、一部無理由，依勞動事
    件法第15條、第44條第1項、第2項、民事訴訟法第79條，判
    決如主文。
中　　華　　民　　國　　110 　年　　7 　　月　　29　　日
                  勞動法庭    法　官  徐沛然
以上正本係照原本作成。
如對判決上訴，應於判決送達後20日內向本院提出上訴狀。如委
任律師提起上訴者，應一併繳納上訴審裁判費。
中　　華　　民　　國　　110 　年　　7 　　月　　29　　日
                              書記官  蔡明株